【裁判字號】    89,易,1422
【裁判日期】    891009
【裁判案由】    竊盜
【裁判全文】
臺灣臺南地方法院刑事判決                        八十九年度易字第一四二二號
    公  訴  人  臺灣台南地方法院檢察署檢察官
    被      告  乙○○
右列被告因竊盜案件，經檢察官提起公訴（八十九年度偵字第四二四九號），本院判
決如左：
    主  文
乙○○竊盜，處罰金伍仟元，如易服勞役，以參佰元折算壹日。
    事  實
一、乙○○前曾因竊盜案件，經臺灣臺南地方法院判處有期徒刑七月緩刑三年確定，
    尚在緩刑期間，猶不知悔改，復意圖為自己不法之所有，於民國八十九年三月二
    十六日晚間十時十分許，在永康市○○路三五五巷四十六號地下一樓之三之家樂
    福量販店，竊取峰牌香煙一條、HANG TEN牌內褲二件、金頂三號電池二盒、金頂
    四號電池二盒及犀牛牌強力膠一瓶等物，共計新台幣一千四百五十二元，得手後
    分別藏置於西裝外套及西裝長褲口袋內，未付帳而穿越收銀台正欲離去之際，為
    家樂福安全人員甲○○發覺而當場逮捕。
二、案經台南縣警察局永康分局報請台灣台南地方法院檢察署檢察官偵查起訴。
    理  由
一、右揭犯罪事實雖據被告乙○○於警訊中供認不諱，然於本院審理中則辯稱：其為
    使離婚配偶回心轉意，而出此下策，並無意圖為自己不法所有之意思云云。然查
    右揭事實業據證人甲○○證述屬實，並有贓物領據一紙附卷可稽，次查被告將其
    所竊得之贓物置於口袋內，通過收銀台未予結帳，攜出賣場外之事證明確，且其
    在警訊中亦自承，竊盜之目的係偷東西供日常生活之用，因為沒錢所以出此下策
    等語，依案重初供之原則，應認被告於警訊中之陳述為可取，其於偵查及本院審
    理中所辯，無非卸責之詞，不足採信，被告有為自己不法所有之犯意，其竊盜犯
    行洵堪認定，應依法論科。
二、核被告意圖為自己不法之所有，而竊取他人之財物，所為係犯刑法第三百二十條
    第一項竊盜罪。爰審酌被告前有竊盜前科，經判處緩刑，於緩刑期內仍不知悔改
    ，復再犯本件竊案及其犯罪所得尚少等一切情狀，量處如主文所示之刑，並諭知
    易服勞役之標準，以資懲儆。
據上論斷，應依刑事訴訟法第二百九十九條第一項前段，刑法第三百二十條第一項、
第四十二條第二項，罰金罰鍰提高標準條例第一條前段、第二條，判決如主文。
本案經檢察官許鈺茹到庭執行職務。
中    華    民    國      八十九    年      十        月      九        日
                              臺灣臺南地方法院刑事第二庭
                                      法  官 石家禎
右正本證明與原本無異
如不服本判決應於送達後十日內向本院提出上訴狀
                                      書記官 葉東平
中    華    民    國      八十九    年      十        月      九        日
附錄本案論罪科刑法條全文：
刑法第三百二十條第一項：意圖為自己或第三人不法之所有，而竊取他人之動產者，
                        為竊盜罪，處五年以下有期徒刑、拘役或五百元以下罰金
                        。


司法院資訊處製作；財團法人民間司法改革基金會備份。
